# 2012 年末汇率如何确定？

提问人：yugycpa 时间：2012-12-31 15:43:22
以往年度，一般都是按照国家外汇管理局公布的 12 月 31 日（或该年度的最后一个工作日）外汇牌价的中间价进行折算。但是最近几个月，各个银行外汇牌价，无论是买入价、还是卖出价，都要比国家外汇管理局公布的当日外汇牌价的中间价低好多。 如国家外汇管理局公布的 2012 年 12 月 31 日外汇牌价的中间价为 100 美元折合628.55 元人民币；但中国银行当日公布的美元现汇买入价为621.26元人民币，现汇卖出价为623.75元人民币。其他银行、其他币种的情况也与此类似。 年末外币货币性资产、负债项目的折算汇率该如何确定才比较合理？

回答人：chenyiwei
如果企业的外汇交易主要是与商业银行之间进行，且各商业银行公布的同一日期、同一币种的买入价和卖出价均基本接近，而与国家外汇管理局公布的中间价差异较大的，则可以选择其中一家本企业与之发生的外汇交易在本企业全部外汇交易中占比最大的商业银行，以其公布的现汇买入、卖出价的中间价作为“资产负债表日即期汇率”。 总体上，因为目前汇率的浮动还是有管理的，因此偏离官方公布的中间价的幅度不会很大。对于外汇业务占比不大的企业而言，基于重要性原则和一贯性的考虑，也可继续使用官方公布的中间价进行期末外币折算。